【裁判字號】    99,家訴,111
【裁判日期】    990611
【裁判案由】    確認親子關係不存在
【裁判全文】
臺灣臺中地方法院民事裁定             99年度家訴字第111號
原      告  甲○○
            乙○○
共同訴訟代
理人        鍾夢賢律師
被      告  丙○○
上列當事人間否認子女事件，本院裁定如下：
    主      文
原告甲○○（女、民國○○年○○月○○日生，身分證統一編號：Ｚ000
000000）、乙○○（男、民國○○年○○月○○日生，身分證統一編號
：Ｚ000000000）與被告丙○○（女，民國○○年○月○○日生，身分
證統一編號：Ｚ000000000），應於民國99年7月7日下午2時，至
臺北縣新店市○○路74號法務部調查局鑑識科學處，接受親子血
緣ＤＮＡ之檢驗鑑定，並遵守如附件所示到驗應注意事項。
    理      由
一、本件原告主張被告非其已死亡之父親陸榮成（男，民國○○年
    ○月○○日生，身分證統一編號：Ｚ000000000，於民國98年9月
    28日死亡）之婚生子女，侵害原告對陸榮成之繼承權為由，
    依民事訴訟法第五百九十條規定提起否認子女之訴，原告聲
    請命被告丙○○為親子血緣鑑定為立證方法。
二、按親子血緣關係存在與否，現代生物科學發達，醫學技術進
    步，以ＤＮＡ檢驗方法鑑定子女血統來源之精確度極高，且
    為一般科學鑑定及社會觀念所肯認，乃週知之勘驗方法（最
    高法院九十七年度台上字第二００四號判決、台灣高等法院
    九十七年度家上更一字第一一號判決、九十一年度家上字第
    三七二號判決參照），因此，原告之主張自屬對應證事實之
    重要證據方法。次按法院認應證之事實重要，且舉證人之聲
    請正當者，應以裁定命他造提出文書。此於勘驗準用之，民
    事訴訟法第三百四十三條、第三百六十七條分別定有明文。
    又依民事訴訟法第二百八十八條規定，法院不能依當事人聲
    明之證據而得心證，或其他情形認為必要時，得依職權調查
    證據，故爾，真實血緣之發現，法院自得依職權為相當之調
    查，不能因一方當事人之不配合檢驗，而使他方當事人受不
    利之判決，否則即與上開規定不符。（最高法院九十一年度
    台上字第二三六六號判決參照）再者，關於否認子女之訴，
    依民事訴訟法第五百九十五條第一項規定及第五百九十六條
    第一項準用同法第五百七十五條之一規定，法院本得斟酌當
    事人所未提出之事實，並應依職權調查證據。（最高法院九
    十二年度台上字第二三七二號判決參照）查親子血緣ＤＮＡ
    鑑定需取相關當事人之血液為檢體，即需兩造當事人本身配
    合，爰依前揭規定，命原告及被告於民國九十九年七月七日
    下午二時，攜帶身分證等足資證明身分之證件正本，至臺北
    縣新店市○○路七四號法務部調查局鑑識科學處，接受親子
    血緣ＤＮＡ之檢驗鑑定，並遵守如附件所示到驗應注意事項
    ，俾檢驗鑑定原告與被告是否同為陸榮成之直系血親（即原
    告與被告丙○○是否為同母異父之關係，亦即被告丙○○非
    原告已死亡父親陸榮成之親生女）。揆諸前開說明，如被告
    無正當理由拒絕配合接受血緣鑑定者，依民事訴訟法第三百
    六十七條準用第三百四十五條之規定，本院得審酌情形認原
    告主張之事實為真實，附此敘明。
三、爰裁定如主文。
中    華    民    國    99    年    6    月    11     日
                      家事法庭  法  官  簡賢坤
正本係照原本作成。
不得抗告。
中    華    民    國    99    年    6    月    11     日
                                書記官  廖日晟

司法院資訊處製作；財團法人民間司法改革基金會備份。
